【裁判字號】    90,台上,7553
【裁判日期】    901213
【裁判案由】    違反毒品危害防制條例
【裁判全文】
最高法院刑事判決                                九十年度台上字第七五五三號
    上  訴  人  台灣高等法院台中分院檢察署檢察官
    被      告  甲○○
右上訴人因被告違反毒品危害防制條例案件，不服台灣高等法院台中分院中華民國八
十八年九月二十七日第二審判決（八十八年度上訴字第一五三○號，起訴案號：台灣
台中地方法院檢察署八十七年度偵字第二二○○七號），提起上訴，本院判決如左：
    主  文
原判決撤銷，發回台灣高等法院台中分院。
    理  由
本件第一審檢察官公訴意旨略稱，被告甲○○基於概括犯意，連續於民國八十七年八
月中旬某日、同年八月底、及同年九月上旬某日，由許獻忠透過被告所有之0000
000000號行動電話，聯絡被告前往台中市○○路與山西路口「簡愛汽車旅館」
、台中市○○路「愛之船汽車旅館」及前開「簡愛汽車旅館」許獻忠租用之房間內，
均以新台幣（下同）一千元之價格，販賣第一級毒品海洛因一小包予許獻忠及謝雅萍
三次。同年十月八日十八時許，許獻忠以同法聯絡被告前往南投縣草屯鎮○○路日新
巷八十七號佳樂汽車旅館時，為警當場查獲。因認被告涉有毒品危害防制條例第四條
第一項之販賣第一級毒品罪嫌云云。惟經審理結果，認為不能證明被告犯罪，乃維持
第一審諭知被告無罪之判決，駁回檢察官在第二審之上訴。固非無見。
惟查(一)、證人之陳述，有部分前後不符，或相互間有所歧異時，究竟何者與事實相符
為可採信，法院仍得本其自由心證予以斟酌，非謂一有不符或矛盾，即應認其證言全
部不可採信。本件證人許獻忠、謝雅萍二人自警訊至偵、審中，均一致指證確有向被
告購買毒品施用之情事，雖然對購買毒品之時間及金額等細節，二人供詞有部分不符
，乃原審對此歧異之處未向許、謝二人究明原由何在，亦未研判二人供詞何者與事實
相符，即逕認其二人證詞「不僅前後證述不一，且互有歧異，難謂無瑕疵可指。」（
見原判決第四頁第四行），而悉予摒棄不採，自與證據法則相違。(二)、本件係警察朱
國華查獲許獻忠、謝雅萍二人施用毒品後，依據許、謝二人供出毒品來源，並表示願
協助警方，而誘捕被告到案。依朱國華證述，當時謝雅萍打行動電話聯絡上被告，許
、謝二人向被告說要「細的東西（指毒品海洛因）」，價錢和以前一樣二千多元，通
話中被告尚且問謝女要不要帶吸用工具來，謝女答要，旋二人依被告指示住進草屯鎮
佳樂汽車旅館，不久被告前來汽車旅館，即予逮捕等語（見第一審卷第六十六頁）；
而被告於偵查中亦供認，當許獻忠在電話中說要向伊購買毒品，但是伊沒有，伊要帶
他們到朋友住處看有沒有毒品可吸，但伊一到佳樂汽車旅館即被警察捉到等情（見偵
查卷第二十九、三十頁）。據此以觀，倘許、謝二人未曾向被告購買毒品，何以許、
謝二人在電話中表示要購買毒品，被告即指示渠二人住進汽車旅館，並即赴約前往與
許、謝二人謀面﹖此部分事實是否涉犯販賣毒品未遂﹖能否資為佐證許、謝二人證述
曾向被告購買毒品三次等情為真實﹖被告當時未帶毒品，是否將毒品預存他處迨成
交後，再行帶往他處交貨﹖以規辟查緝。原審未深入審究，徒以被告為警查獲時，並
未查獲持有毒品，因認不能證明被告犯罪，尚嫌未盡調查能事。檢察官上訴意旨，指
摘原判決不當，非無理由，應認有撤銷發回更審之原因。
據上論結，應依刑事訴訟法第三百九十七條、第四百零一條，判決如主文。
中      華      民      國     九十     年     十二     月     十三     日
                              最高法院刑事第七庭
                                  審判長法官  吳  雄  銘
                                        法官  池  啟  明
                                        法官  石  木  欽
                                        法官  吳  三  龍
                                        法官  張  祺  祥
      右正本證明與原本無異
                                              書  記  官
中      華      民      國     九十     年     十二     月     十八     日


司法院資訊處製作；財團法人民間司法改革基金會備份。
